【裁判字號】    99,上易,496
【裁判日期】    991012
【裁判案由】    竊盜
【裁判全文】
臺灣高等法院臺南分院刑事判決         99年度上易字第496號
上  訴  人
即  被  告  丁○○
上  訴  人
即  被  告  丙○○
上列上訴人因竊盜案件，不服臺灣臺南地方法院99年度易字第69
3號中華民國99年6月21日第一審判決（起訴案號：臺灣臺南地方
法院檢察署99年度偵字第4154、3946、4419號），提起上訴，被
告並就犯罪事實為有罪陳述，經本院裁定進行簡式審判程序，判
院判決如下：
    主  文
原判決撤銷。
丁○○犯如附表編號１至８所示之竊盜罪共捌罪，均累犯，各處
如附表編號１至８所示之宣告刑。應執行有期徒刑貳年。
丙○○犯如附表編號１、３、４所示之竊盜罪共參罪，各處如附
表編號１、３、４所示之宣告刑。應執行有期徒刑拾月，如易科
罰金，以新臺幣壹仟元折算壹日。
    事  實
一、丁○○前因詐欺案件，經臺灣臺南地方法院判決有期徒刑二
    月，減為有期徒刑一月，於民國（下同）97年10月23日執行
    完畢，詎猶不知悔改，與其弟丙○○共同基於竟圖為自己不
    法所有之犯意聯絡，或丁○○單獨一人，或丁○○、丙○○
    二人共同於附表所示之時間及地點，以附表所示之手法，竊
    取附表所示之被害人甲○○等人所有之財物。嗣經附表編號
    ３所示之被害人壬○○於99年 1月25日調閱其超商所裝置之
    監視器，而查悉丁○○、丙○○該次竊盜犯行，台南市警察
    局第三分局即於99年 2月26日持搜索票前往丁○○、丙○○
    臺南市○○區○○路 4段10巷21弄36號住處執行搜索時，丁○○、丙○○二人並於附表編號１、２、４、７犯罪後，在
    未有偵查犯罪職務之機關或公務員發覺其為犯罪人前，分別
    主動供承其各所犯附表編號１、２、４、７之竊盜犯行，自
    首並接受裁判。丁○○又於99年 2月27日12時10分許，在台
    南市○○○街公園前行跡可疑，經警盤查，丁○○於自口袋
    取證件時掉出己○○之健保卡，在未有偵查犯罪職務之機關
    或公務員發覺其為附表編號６、８所示竊盜犯罪人前，即於
    99年2 月27日在台南市警察局第一分局接受警詢，主動供承
    其所犯附表編號６、８之竊盜犯行，自首並接受裁判。
二、案經台南市警察局移送及台南市警察局第一分局、第三分局
    報告臺灣臺南地方法院檢察署檢察官偵查起訴。
    理  由
壹、程序方面
一、按除被告所犯為死刑、無期徒刑、最輕本刑為三年以上有期
    徒刑之罪或高等法院管轄第一審案件者外，於前條第一項程
    序進行中，被告先就被訴事實為有罪之陳述時，審判長得告
    知被告簡式審判程序之旨，並聽取當事人、代理人、辯護人
    及輔佐人之意見後，裁定進行簡式審判程序，刑事訴訟法第
    273條之1第1項定有明文。又依刑事訴訟法第273條之2 規定
    ，簡式審判程序之證據調查，不受第159條第 1項、第161條
    之2、第161條之3 、第163條之1及第164條至第170條規定之
    限制。
二、查本件被告丁○○、丙○○所犯為死刑、無期徒刑、最輕本
    刑三年以上有期徒刑以外之罪，亦非屬高等法院管轄之第一
    審案件，而被告於本院審理中，已就犯罪事實為有罪陳述，
    又核被告所犯非屬前揭法條所規定之案件，經本院依法裁定
    進行簡式審判程序（本院卷第37頁），是本案之證據調查，
    依同法第273條之2規定 ，不受同法第159條第1項、第161條
    之2、第161條之3、第163條之1 ，及第164條至第170條所規
    定證據能力認定及調查方式之限制，合先敘明。
貳、認定犯罪事實所憑之證據及理由
一、訊據上訴人即被告丁○○、丙○○對於附表所示之各次竊盜
    犯行均分別坦白承認，核與被害人戊○○、己○○、辛○○
    、癸○○、丑○○、乙○○、壬○○、甲○○等人所指訴之
    被害情節相符，並戊○○失竊案之現場照片（警卷一第10、
    11頁）、自願搜索同意書、扣押筆錄、扣押物品目錄表、扣
    押物品收據（丁○○）（警卷二第 9、14頁）、贓物認領保
    管單 2紙（警卷二第15、16頁、己○○及辛○○失竊案之現
    場照片（警卷二第20、23頁）、搜索票、搜索扣押筆錄、扣
    押物品目錄表（丁○○、丙○○）（警卷三第18、20頁）、
    丁○○、丙○○竊案查證照片及失竊現場照片（警卷三第21
    之1至21之11頁、第28至36頁） 、台南市警察局第三分局刑
    案現場勘驗紀錄表 2紙（警卷三第22、23頁）、台南市警察
    局第三分局安佃派出所受理各類案件紀錄表 2紙（警卷三第
    24、25頁）、台南市警察局第三分局安佃派出所受理刑事案
    件報案三聯單 3紙（警卷三第26至28頁）、指認犯罪嫌疑人
    紀錄表（指認人：壬○○）（警卷三第37頁）、被告住宅附
    近照片（警卷三第38、39頁）附卷卷可資佐證。
二、綜參上開補強證據已足資證明被告丁○○、丙○○於審理中
    所為之任意性自白，應具有相當程度之真實性，而確信被告
    丁○○、丙○○自白如附表所示之犯罪事實確屬真實。
三、綜上所述，被告丁○○如附表編號１至８所示之竊盜犯行；
    被告丙○○如附表編號１、３、４所示之竊盜犯行，事證明
    確，應均堪認定。
參、論罪科刑之理由
一、核被告丁○○、丙○○二人就附表編號１所為，係犯刑法第
    321條第1項第2、3款之加重竊盜罪；被告丁○○、丙○○二
    人就附表編號３、４所為，係犯刑法第320條第1項之普通竊
    盜罪；被告丁○○就附表編號２、６所為，係犯刑法第 320
    條第 1項之普通竊盜罪；被告丁○○就附表編號５所為，係
    犯刑法第321條第2項、第1項第2款之加重竊盜未遂罪；被告
    丁○○就附表編號７、８所為，係犯刑法第321條第 1項第1
    款之加重竊盜罪。
  (一)被告丁○○與丙○○就附表編號１、３、４所示之竊盜犯行
    ，有犯意聯絡與行為分擔，皆為共同正犯。
  (二)被告丁○○如附表編號５所示之竊盜犯行，已著手於上開犯
    罪行為之實行而不遂，為未遂犯，依刑法第25條第 2項規定
    按既遂犯之刑度減輕之，並就此部份併依法先加後減之。
  (三)被告丁○○、丙○○在不同處所分別竊取如附表所示各該被
    害人之物品，時間、地點有異，顯係分別起意為之，應均分
    論併罰。
  (四)又被告丁○○有如事實欄所載之前案及執行紀錄之事實，有
    卷附臺灣高等法院被告前案紀錄表 1份可稽，其於受徒刑之
    執行完畢後，五年以內故意再犯本件有期徒刑以上之罪，均
    為累犯，均依刑法第47條第1項之規定加重其刑。
  (五)再查，被告丁○○就附表編號１、２、４、６、７、８所示
    之竊盜犯行；被告丁○○就附表編號１、４所示之竊盜犯行
    ，在有偵查犯罪職務之機關或公務員或機關發覺前，即向台
    南市警察局第一、三分局，分別主動供承其各所犯上開竊盜
    犯行，而自首接受裁判，此經證人即台南市警察局第一分局
    警員庚○○及台南市警察局第三分局警員子○○於本院審理
    時到庭結證屬實（本院卷第37至39頁），符合自首之要件，
    應依刑法第62條前段之規定，減輕其刑（被告丁○○如附表
    編號５所示犯行應遞輕之），被告丁○○並就附表編號１、
    ２、４、６、７、８所示之犯行先加後減之。
  (六)另查，被告丁○○、丙○○二人如附表編號１，犯罪手法乃
    以尖嘴鉗破壞 1樓窗戶後進入行竊，核其所為應係構成刑法
    第321條第1項第2、3款所列毀越安全設備攜帶兇器加重竊盜
    罪，又被告丁○○如附表編號７之犯罪時間係於晚上19時30
    分許，而 2月25日係冬天時令，17、18時即已日落時分，且
    據被告丁○○亦自承伊侵入行竊時天已黑了等語在卷（本院
    卷第40頁），是被告丁○○上開所為，係犯刑法第321條第1
    項第 1款所列夜間侵入住宅之加重竊盜罪。檢察官就被告丁○○、丙○○二人如附表編號１所示之犯罪，漏未論以刑法
    第321條第1項第 2款之毀越安全設備罪；就被告丁○○如附
    表編號７所示之犯行，未論以刑法第321條第1項第 1款所列
    夜間侵入住宅加重竊盜罪，起訴書就該部分犯罪事實已有論
    及，且該部分犯行與起訴之竊盜罪，係屬加重條件之不同，
    檢察官起訴事實既已敘及，且核其基本犯罪事實相同，本院
    自得一併審理，並就附表編號１增列刑法第321條第1項第 2
    款所列毀越安全設備加重竊盜，就附表編號號７所示之犯罪
    ，變更其起訴法條，併予敘明。
肆、撤銷改判之理由
一、原審依上開事證，予以論罪科刑，固非無據，然查：
  (一)被告丁○○就附表編號１、２、４、６、７、８所示之竊盜
    犯行；被告丁○○就附表編號１、４所示之竊盜犯行，符合
    自首之要件，應依刑法第62條前段之規定減輕其刑，原審疏
    未查明，自屬違背法令。
  (二)原審疏未詳查，就被告丁○○、丙○○二人如附表編號１所
    示之犯罪，漏未論以刑法第321條第1項第 2款之毀越安全設
    備罪；就被告丁○○如附表編號７所示之犯行，未論以刑法
    第321條第1項第 1款所列夜間侵入住宅加重竊盜罪，於法亦
    有違誤。
  (三)另被告丁○○如附表編號８所示之犯行，其犯罪時間係99年
    2月27日，起訴書誤載為原審未予更正，亦有不當。
二、依上所述，被告丁○○、丙○○上訴意旨以被告丁○○就附
    表編號１、２、４、６、７、８所示之竊盜犯行；被告丁○○就附表編號１、４所示之竊盜犯行，符合自首之要件，應
    依刑法第62條前段之規定減輕其刑為由，指摘原判決不當，
    經查與事實相符，且原判決並有前揭可議之處，自應由本院
    將原判決予以撤銷改判，以期適法。
三、爰審酌被告丁○○、丙○○均身體健壯，不思以正途賺取財
    物，竟隨意竊取他人之物，所竊取之金戒、手機、電腦與現
    金等財物，價值雖非鉅大，但被告丁○○反覆達八次；被告
    丙○○則三次，未能尊重他人所有權之歸屬，法治觀念淡薄
    ，惟犯後尚能坦承犯行，態度良好，被告丁○○有多次犯罪
    前科，素行不良，惟已與附表編號８之被害人辛○○達成和
    解，有和解書 1紙附卷可稽（本院卷第45頁），而被告丙○○則均係分擔把風之犯罪情節、暨被害人受損害之程度等一
    切情狀，分別量處如附表所示之刑，並就被告丙○○諭知易
    科罰金之折算標準，以示懲儆。
四、又按法院就自由裁量權之行使，除不得逾越法律所規定範圍
    之外部性界限外，尚應受比例原則、公平正義原則之規範，
    謹守法律秩序之理念，體察法律之規範目的，使其結果實質
    正當，合於裁量之內部性界限，俾與立法本旨相契合。法院
    定應執行刑係就俱罰各罪中，以最重之宣告刑為基礎，由法
    院參酌他罪之宣告刑，裁量加重定之，且不得逾法定之30年
    最高限制，此即外部性界限。然上揭定其應執行刑，既屬刑
    法賦予法院自由裁量之事項，其應受內部性界限之拘束，要
    屬當然。而刑法修正將連續犯、常業犯規定悉予刪除，考其
    立法目的，係基於刑罰公平原則考量，杜絕僥倖犯罪心理，
    並避免鼓勵犯罪之誤解，乃改採一行為一罪一罰。是定其刑
    期時，除仍應就各別刑罰規範之目的、輕重罪間體系之平衡
    、整體犯罪非難評價、各行為彼此間之偶發性、與被告前科
    之關聯性、各行為所侵害法益之專屬性或同一性、數罪對法
    益侵害之加重效應、罪數所反映之被告人格特性與犯罪傾向
    、社會對犯罪行為處罰之期待等，為綜合判斷外，尤須參酌
    上開實現刑罰公平性，以杜絕僥倖、減少犯罪之立法意旨，
    為妥適之裁量，倘違背此內部性界限，即屬權利濫用之違法
    （最高法院96年度臺上字第7583號判決意旨參照）。準此，
    本院審酌被告丁○○、丙○○之犯罪情節，並斟酌刑法第57
    條所列之各款情狀，認被告就附表一所示之各犯行應分別宣
    告如附表一所示之宣告刑為允當，已如前述。然本院審酌被
    告丁○○、丙○○犯罪行為之情節、次數，並參以被告於犯
    罪後於已坦承犯行，深表悔悟，雖其犯罪手段惡性不小，但
    已反映在宣告刑之量處內，自不能在重複評價，並綜合考量
    前述刑罰之內部界限原則，另斟酌被告丁○○附表所示之八
    次犯行；被告丙○○如附表所示之三次犯行，固因刑法修正
    將連續犯規定悉予刪除，須一行為一罪一罰，但就被告犯罪
    行為之類型，係基於同一刑罰之規範目的且行為所侵害法益
    具有同一性，其定執行刑乃為數罪對法益侵害之加重效應，
    基於上述考量，一般實務上對於具有修法前連續犯一罪之情
    形，其定執行刑之量定，較為寬鬆，大多參酌其各次犯行之
    最長刑期，依其次數再酌增而量定其刑。從而，本院審酌上
    情，並綜合考量前述刑罰之內部界限原則，基於上述理由，
    認本件就被告丁○○所宣告之刑，定應執行有期徒刑二年；
    就被告丙○○所宣告之刑，定應執行有期徒刑十月，並諭知
    易科罰金之折算標準，應為允當，且符合罪刑相當及比例原
    則，併予敘明。
五、另扣案之鏍絲起子1支與外套1件，雖係被告丁○○所有，然
    並無證據以證明係供本件犯罪所用之物，爰不予宣告沒收，
    至附表編號１作案所用之尖嘴鉗 1支，據被告丁○○陳明作
    案後，隨意丟棄在路途，已經找不到了等語（本院卷第40頁
    反面），足見業已滅失，亦不予宣告沒收，一併記明。
伍、適用之法律
一、刑事訴訟法第369條第1項前段、第364條、第299條第1項前
    段、第300條、第273條之1。
二、刑法第28條、第320條第1項、第321條第1項第1、2、3款、
    第2項、第25條第2項、第47條第1項、第62條前段、第41條
    第1項前段、第8項、第51條第5款。
三、刑法施行法第1條之1。
本案經檢察官趙中岳到庭執行職務。
中    華    民    國    99    年    10    月    12    日
                  刑事第五庭    審判長法  官  楊明章
                                      法  官  趙文淵
                                      法  官  蔡美美
以上正本證明與原本無異。
不得上訴。
                                      書記官  歐貞妙
中    華    民    國    99    年    10    月    12    日
附錄:本判決論罪科刑法條
中華民國刑法第320條
（普通竊盜罪、竊佔罪）
意圖為自己或第三人不法之所有，而竊取他人之動產者，為竊盜
罪，處5  年以下有期徒刑、拘役或 5 百元以下罰金。
意圖為自己或第三人不法之利益，而竊佔他人之不動產者，依前
項之規定處斷。
前二項之未遂犯罰之。
中華民國刑法第321條
（加重竊盜罪）
犯竊盜罪而有左列情形之一者，處 6 月以上、 5 年以下有期徒
刑：
一、於夜間侵入住宅或有人居住之建築物、船艦或隱匿其內而犯
    之者。
二、毀越門扇、牆垣或其他安全設備而犯之者。
三、攜帶兇器而犯之者。
■附表：
  ┌──┬───┬──────┬──────┬───┬──────┬──────┬──────────┐
  │編號│行為人│  時     間 │  地     點 │被害人│  手    段  │竊得財物（價│所犯罪名與宣告刑    │
  │    │      │            │            │      │            │值：新臺幣）│                    │
  │    │      │            │            │      │            │            │                    │
  ├──┼───┼──────┼──────┼───┼──────┼──────┼──────────┤
  │ １ │丁○○│99年1月19日 │臺南縣安定鄉│甲○○│丙○○把風，│玉佩4塊、金 │丁○○共同攜帶兇器毀│
  │    │丙○○│下午14時許  │六嘉村六塊寮│      │丁○○以尖嘴│戒指1只、現 │越安全設備竊盜，累犯│
  │    │      │            │9號之1      │      │鉗破壞1 樓窗│金1000餘元及│，處有期徒刑柒月。  │
  │    │      │            │            │      │戶後進入    │手機1支（約 │丙○○共同攜帶兇器毀│
  │    │      │            │            │      │            │40,000元）  │越安全設備竊盜，處有│
  │    │      │            │            │      │            │            │期徒刑陸月，如易科罰│
  │    │      │            │            │      │            │            │金，以新臺幣壹仟元折│
  │    │      │            │            │      │            │            │算壹日。            │
  │    │      │            │            │      │            │            │                    │
  ├──┼───┼──────┼──────┼───┼──────┼──────┼──────────┤
  │ ２ │丁○○│99年1月21日 │臺南市安南區│癸○○│自陽台侵入  │現金3000元  │丁○○竊盜，累犯，處│
  │    │      │下午13時許  │公學路4段10 │      │（門未上鎖）│            │有期徒刑參月。      │
  │    │      │            │巷21弄38號  │      │            │            │                    │
  │    │      │            │            │      │            │            │                    │
  ├──┼───┼──────┼──────┼───┼──────┼──────┼──────────┤
  │ ３ │丁○○│99年1月22日 │臺南市安南區│壬○○│丙○○把風，│零錢6900元及│丁○○共同竊盜，累犯│
  │    │丙○○│下午13時50分│公學路4段170│      │丁○○自1樓 │手機2支     │，處有期徒刑肆月。  │
  │    │      │許          │號超商2樓   │      │樓梯侵入2樓 │            │丙○○同竊盜，處有期│
  │    │      │            │            │      │            │            │徒刑參月，如易科罰金│
  │    │      │            │            │      │            │            │，以新臺幣壹仟元折算│
  │    │      │            │            │      │            │            │壹日。              │
  │    │      │            │            │      │            │            │                    │
  ├──┼───┼──────┼──────┼───┼──────┼──────┼──────────┤
  │ ４ │丁○○│99年1月28日 │臺南市北區六│乙○○│丙○○把風，│項鍊1條、筆 │丁○○共同竊盜，累犯│
  │    │丙○○│中午12時許  │甲里公園路48│      │丁○○由屋頂│記型電腦1台 │，處有期徒刑肆月。  │
  │    │      │            │7巷9號      │      │縫隙侵入1樓 │、手機1支、 │丙○○共同竊盜，處有│
  │    │      │            │            │      │            │電腦螢幕1台 │期徒刑參月，如易科罰│
  │    │      │            │            │      │            │及現金2500元│金，以新臺幣壹仟元折│
  │    │      │            │            │      │            │            │算壹日。            │
  │    │      │            │            │      │            │            │                    │
  ├──┼───┼──────┼──────┼───┼──────┼──────┼──────────┤
  │ ５ │丁○○│99年2月9日下│臺南縣安定鄉│戊○○│徒手將鐵窗拆│無          │丁○○毀越門扇竊盜，│
  │    │      │午13時40分許│新吉村公親寮│      │毀，正欲進入│            │未遂，累犯，處有期徒│
  │    │      │            │1之4號（榮富│      │行竊時遭李義│            │刑肆月。            │
  │    │      │            │傢俱工廠）  │      │興發現，而未│            │                    │
  │    │      │            │            │      │得逞        │            │                    │
  ├──┼───┼──────┼──────┼───┼──────┼──────┼──────────┤
  │ ６ │丁○○│99年2月10日 │臺南市安南區│己○○│徒手拉起機車│健保卡1張及 │丁○○竊盜，累犯，處│
  │    │      │某時許      │安和路2段與 │      │座椅後伸入置│現金150元   │有期徒刑參月。      │
  │    │      │            │培安路口（機│      │物箱竊取    │            │                    │
  │    │      │            │車置物箱內）│      │            │            │                    │
  ├──┼───┼──────┼──────┼───┼──────┼──────┼──────────┤
  │ ７ │丁○○│99年2月25日 │臺南市安南區│丑○○│自陽台侵入  │存摺2本、印 │丁○○於夜間侵入住宅│
  │    │      │下午19時30  │公學路4段10 │      │（門未上鎖）│章3枚、硬幣 │竊盜，累犯，處有期徒│
  │    │      │分許        │巷21弄40號  │      │侵入住宅部分│133 元及女用│刑肆月。            │
  │    │      │            │            │      │未據告訴    │飾品        │                    │
  ├──┼───┼──────┼──────┼───┼──────┼──────┼──────────┤
  │ ８ │丁○○│99年2月27日 │臺南市安南區│辛○○│夜間自大門侵│現金1500元  │丁○○於夜間侵入住宅│
  │    │      │凌晨3時許   │安中路1段354│      │入（門未上鎖│            │竊盜，累犯，處有期徒│
  │    │      │（起訴書誤載│巷32弄31號  │      │）          │            │刑肆月。            │
  │    │      │為99年 2月28│            │      │侵入住宅部分│            │                    │
  │    │      │日，應予更正│            │      │未據告訴    │            │                    │
  │    │      │）          │            │      │            │            │                    │
  └──┴───┴──────┴──────┴───┴──────┴──────┴──────────┘

司法院資訊處製作；財團法人民間司法改革基金會備份。
